臺灣士林地方法院小額民事判決
                               110年度湖小字第1349號
原      告  億豪管理顧問股份有限公司

訴訟代理人  理勤孝  
法定代理人  王子德  
被      告  莊英琦  

訴訟代理人  陳小薏  
上列當事人間給付電信費事件，經本院於民國110年11月5日言詞
辯論終結，判決如下：
    主    文
原告之訴駁回。
訴訟費用由原告負擔。
    理由要領
一、本件除第二項有關兩造爭執要點之判斷外，依民事訴訟法第
    436條之18第1項規定，僅記載主文，其餘理由要領省略。
二、本院之判斷
　　本件原告本於電信服務契約及債權讓與法律關係，請求被告
    給付前於民國103年間申辦使用遠傳電信股份有限公司（下
    稱遠傳公司）門號之電信費及補償款共新臺幣（下同）34,2
　　19元（下稱系爭款項），被告則否認有申請使用該門號之事
    實，並為時效抗辯。經核：
　㈠原告未能舉證證明本件電信服務契約確係被告所申辦：
　　按，當事人主張有利於己之事實者，就其主張之事實有舉證
    之責任；私文書應由舉證人證其真正，民事訴訟法第277條
    前段、第357條前段分別定有明文。本件被告否認原告所提
    出行動寬頻業務服務申請書（下稱系爭申請書）之真正，自
    應由原告就該私文書之真正及被告申辦使用該門號之事實負
    舉證之責。然就此，原告未能提出確切之證據以明，自不足
    憑認其主張為真正。是以，原告即無從本於受讓該電信服務
    契約之債權而請求被告給付系爭款項。
  ㈡系爭款項應適用民法第127條第8款短期時效規定，被告為時
    效抗辯拒絕給付，亦屬有據：
　⒈次按，商人供給商品之代價請求權，因2年間不行使而消滅
　　，民法第127條第8款定有明文。電信服務為電信業者提供之
    商品，而電話費為其提供商品之代價，審酌電信服務商品屬
    日常頻繁之交易，且有促從速確定必要性，且現今社會無線
    通信業務蓬勃發展，此類債權應有從速促其確定之必要性，
    應認電信業所提供之「電信服務」亦為民法第127條第8款所
    稱之「商品」，而有該條款2年短期時效之適用。又一般之
    專案補貼款，乃於申辦行動電話門號使用時，以須持續使用
    門號一定期間（即綁約）之承諾，取得月租費之減免優惠或
    專案商品（例如手機）之所有權，實質上亦屬電信公司販售
    商品之代價，非屬違約金，自應與月租費、商品價金等同視
    之，仍屬電信公司販售商品之代價，即應有上開條款短期時
    效之適用。（臺灣高等法院所屬法院109年度法律座談會民
    事類提案第1號審查意見參考）
  ⒉本件檢視原告所提出系爭申請書之內容，係屬手機專案，由
    其約款內容、經濟目的等一切情事整體以觀，探求當事人之
    真意，堪認其中之專案補貼款實質上係遠傳公司提供手機之
    代價，參酌前述說明，亦應有2年短期時效規定之適用為是
　　。按消滅時效，自請求權可行使時起算；時效完成後，債務
    人得拒絕給付，民法第128條前段、第144條1項亦有明文。
    經查，原告主張係106年12月12日受讓系爭款項之債權，參
    酌卷附遠傳公司之電信費帳單，系爭款項最後結帳日為104
    年5月11日，則原債權人遠傳公司於翌日即處於得向被告請
    求之狀態，是請求權時效應自同年月12日起算，至106年5月
    11日即已滿2年，顯然已罹於2年時效期間。準此，被告為時
    效抗辯拒絕給付，亦屬有據。
三、從而，原告本於電信服務契約及債權讓與法律關係，請求被
    告給付系爭款項，及自106年12月13日起算法定遲延利息，
    為無理由，應予駁回。
中　　華　　民　　國　　110 　年　　11　　月　　19　　日
                  內湖簡易庭  法  官  施月燿
以上為正本係照原本作成。
如不服本判決，應於送達後20日內，向本院提出上訴狀並應記載
上訴理由，表明關於原判決所違背之法令及其具體內容與依訴訟
資料可認為原判決有違背法令之具體事實，如於本判決宣示後送
達前提起上訴者，應於判決送達後20日內補提上訴理由書（須附
繕本）。
中　　華　　民　　國　　110 　年　　11　　月　　19　　日
                              書記官  朱鈴玉